臺灣嘉義地方法院刑事判決　　　　　　　　94年度易字第56號
公　訴　人　臺灣嘉義地方法院檢察署檢察官
被　　　告　乙○○　男　44歲.
上列被告因竊盜案件，經檢察官提起公訴（93年度偵字第7152
號），本院判決如下：
    主  文
乙○○竊盜，累犯，處有期徒刑柒月；又竊盜，累犯，處有期徒
刑肆月。應執行有期徒刑拾月。
    事  實
一、乙○○於民國87年間，因竊盜及妨害風化案件，經臺灣高等
    法院台南分院判處有期徒刑7月、10月，定執行刑為1年4月
    ，於88年10月14日入監執行，於89年11月11日縮短刑期執行
    完畢，仍不知悔改，因見丙○○於93年11月8日遭不詳姓名
    之人竊取之車牌號碼UKT-895號機車，停放自己位於嘉義縣
    六腳鄉蘇厝村8鄰蘇厝寮179號住處前，竟意圖為自己不法之
    所有，將前開機車牽回自己之住處，而竊得上開機車，嗣更
    慮及上開機車並無車牌恐引起警方之懷疑，乃另行基於為自
    己不法所有之意圖，於93年12月6日16時許，在嘉義縣新港
    鄉南港村12鄰大崙7號旁，徒手竊取丁○○所有之UKP-356
    號車牌1面，得手後將之懸掛之前所竊得之車牌號碼UKT-895
    號機車，後於93年12月7日19時20分為警查獲，始知上情。
二、案經嘉義市警察局第二分局報請臺灣嘉義地方法院檢察署檢
    察官偵查起訴。
    理  由
一、訊據被告乙○○固坦承將車牌號碼UKT-895號機車牽回住處
    而後竊取UKP-356號車牌1面，將之懸掛於UKT-895號機車上
    ，惟矢口否認對於車牌號碼UKT-895號機車具有不法所有之
    意圖，辯稱：我是因為看那1車子擋在馬路上影響交通，所
    以才把它牽回住處云云。經查：
    （一）被告將丙○○所失竊之車牌號碼UKT-895號機車牽回
          95號機車上各情，業經被告自白不諱（見本院卷第28
          頁），且警方經被告同意後進入被告位於嘉義縣六腳
          鄉蘇厝村8鄰蘇厝寮179號住處搜索，因而扣得UKT-89
          5號機車及UKP-356號車牌1面，有扣押筆錄1紙附於警
          卷第13頁可查，另車牌號碼UKT-895號機車乃被害人
          丙○○於93年11月8日在雲林縣北港鎮○○路126 巷2
          號前所失竊；而UKP- 356號車牌乃被害人丁○○於93
          年12月6日16時許在嘉義縣新港鄉大崙7之4號路旁失
          竊，已經被害人丙○○、丁○○於警詢時指述甚詳（
          見警卷第7至12頁）足佐被告前開自白與事實相符，
          堪以採信。
    （二）被告雖辯稱自己對於車牌號碼UKT-895號機車並無據
          為己有之意圖，乃因見上開機車停放於自己住處路前
          阻礙交通，才將之牽回住處，惟依現在社會之常情，
          機車阻擋道路之情形多有，一般人乃將機車移置與道
          路平行之方向或其他與原停車處不遠較為空曠之地點
          ，若二者皆不可行則通知警察處理，被告上開處理方
          式非但使車主無法尋得自己之車輛且為自己招來糾葛
          ，顯然有疑，再者，倘被告並無不法所有之意圖，理
          當正當光明，又豈有竊取另一車牌裝置其上避免警方
          懷疑之必要？被告所辯顯無足採。至於證人即被告之
          父甲○於本院審理時雖證稱被告將車牌號碼UKT-895
          號機車牽回屋內曾向證人甲○表明原因為上開機車阻
          擋道路等詞，雖被告曾向甲○為上開表示，亦有可能
          因被告為免甲○責難所為之欺騙之詞，自難僅因此即
          認定被告並無不法所有之意圖，綜上所述，本案事證
          明確，被告犯行堪以認定。
二、核被告所為，係犯刑法第320條第1項之竊盜罪。被告所犯上
    開2罪、犯意個別，行為互殊，應分論併罰之。另查，被告
    於87年間，因竊盜及妨害風化案件，經臺灣高等法院台南分
    院判處有期徒刑7月、10月，定執行刑為1年4月，於88年10
    月14日入監執行，於89年11月11日縮短刑期執行完畢，此有
    臺灣高等法院被告全國前案紀錄表1紙附於本院卷第16至18
    頁可查，5年內再犯有期徒刑以上刑之罪，為累犯，被告所
    犯上開2罪均應依刑法第47條之規定加重其刑。爰審酌被告
    曾有違反肅清煙毒條例、賭博等前科紀錄、品行素行非佳、
    犯罪手段、犯罪動機乃因貪圖小利、犯罪所得非高、犯後否
    認犯行、犯罪態度非佳等一切情狀，量處如主文所示之刑及
    定應執行之刑，以資懲儆。
據上論斷，應依刑事訴訟法第299條第1項前段、刑法第320條第
1項、第47條、第51條第1項第5款，罰金罰鍰提高標準條例第1條
前段，判決如主文。
本案經檢察官陳鈴香到庭執行職務
中　　華　　民　　國　　94　　年　　3 　　月　　31　　日
          刑事第四庭    審判長法  官　劉瓊雯
                              法  官  曾宏揚
                              法  官  康存真
以上正本證明與原本無異。
如不服本判決，應於判決送達後10日內，向本院提出上訴狀。
中　　華　　民　　國　　94　　年　　3 　　月　　31　　日
                          　　書記官　鄭翔元
